Inventaris van de archieven van het Comité tot de Zaken van de Oost-Indische Handel en Bezittingen, 1796-1800
Nationaal Archief, Den Haag
Comité Oost-Indische Handel en Bezittingen
oudste stuk - jongste stuk: 1796-1800
K23018
349 inventarisnummer(s); 42,00 meter
Normale geschreven en gedrukte documenten, geen bijzondere handschriften.
Nationaal Archief
Comité tot de Oost-Indische Handel en Bezittingen; Comité tot de Oost-Indische Handel en Bezittingen, Comptoir Enkhuizen; Comité tot de Oost-Indische Handel en Bezittingen, Comptoir Hoorn; Comité tot de Oost-Indische Handel en Bezittingen, Departement Huishoudelijk Bestuur in Indië en de Kaap; Comité tot de Oost-Indische Handel en Bezittingen, Departement van Commercie en Equipage; Comité tot de Oost-Indische Handel en Bezittingen, Departement van Defensie; Comité tot de Oost-Indische Handel en Bezittingen, Departement van Financiën; Comité tot de Oost-Indische Handel en Bezittingen, Gecommitteerden Directe Vaart en Handel op China; Comité tot de Oost-Indische Handel en Bezittingen, Gecommitteerden ten Comptoire Zeeland; Comité tot de Oost-Indische Handel en Bezittingen, Gecommitteerden tot de Indische Expeditiën; Comité tot de Oost-Indische Handel en Bezittingen, Gecommitteerden tot de retourschepen in Noorwegen; Comité tot de Oost-Indische Handel en Bezittingen, Gecommitteerden tot de retourschepen in Portugal; Comité tot de Oost-Indische Handel en Bezittingen, Secrete Commissie
Het archief bevat secrete en niet-secrete resoluties en missiven, verzonden 1796-1800 met alfabetische indices; missiven, ontvangen 1791-1791 van commissarissen-generaal, Gouverneur-Generaal, raden van Indië, Raad van Justitie te Batavia, functionarissen in Bengalen, Coromandel, Ceylon, Galle, Malabar en Surat; archieven van speciale commissies, waaronder de Commissie tot de Retourschepen in Portugal, de Commissie tot de Indische Expeditieën en de Commissie tot de Directe Vaart en Handel op China.
Archiefvorming
Geschiedenis van de archiefvormer
Op 24 december 1795 vervingen de Staten-Generaal het bestuur van de Verenigde Oostindische Compagnie door een nieuw college, genaamd het "Comitté tot de Zaken van de Oost-Indische Handel en Bezittingen". Het bestond uit 28 personen; 17 uit Holland, 6 uit Zeeland en de rest uit de overige provinciën. Het was samengesteld uit vier departementen, te weten:
het departement van Defensie (7 leden)
het departement van Huishoudelijk Bestuur in Indië en de Kaap (7 leden)
het departement van Commercie en Equipage (9 leden)
het departement van Financiën (5 leden).
Elk departement mocht een substituut secretaris, klerken enz. aanstellen.
Bij het Committé zou voorts worden aangesteld een Advocaat-Fiscaal, een secretaris en een visitateur-Generaal om toezicht te houden op de boekhouders en kantoorbedienden, alsmede een ontvanger-generaal.
Het comité werd op 16 februari 1796 beëdigd en begon zijn werkzaamheden op 1 maart 1796. Het was volledig onderworpen aan de Nationale Vergadering, die een speciale commissie voor de koloniën had ingesteld.
In 1798 nam het Uitvoerend Bewind de bevoegdheden van de Nationale Vergadering met betrekking tot het Comité over.
Bij decreet van het Uitvoerend Bewind d.d. 6 mei 1800 no. 41 werd het Comité met ingang van 15 mei 1800 opgeheven.
Geschiedenis van het archiefbeheer
De verwerving van het archief
Het archief is bij Koninklijk Besluit of ministeriële beschikking overgebracht.
Inhoud en structuur van het archief
Aanwijzingen voor de gebruiker
Openbaarheidsbeperkingen
Volledig openbaar.
Materiële beperkingen
Het archief kent geen beperkingen voor het raadplegen van stukken als gevolg van slechte materiële staat.
Aanvraaginstructie
Openbare archiefstukken kunnen online worden aangevraagd en gereserveerd. U kunt dit ook via de terminals in de studiezaal van het Nationaal Archief doen. Om te kunnen reserveren dient u de volgende stappen te volgen:
Creëer een account of log in.
Selecteer in de archiefinventaris een archiefstuk.
Klik op ‘Reserveer’ en kies een tijdstip van inzage.
Verwant materiaal
Beschikbaarheid van kopieën
Inventarisnummers van dit archief zijn niet in kopievorm beschikbaar
Verwante archieven
Het Comité tot de Zaken van de Oost-Indische Handel en Bezittingen was achtereenvolgens ondergeschikt aan de Nationale Vergadering (zie toegang nr. 2.01.01.01) en het Uitvoerend Bewind.( zie toegang nr. 2.01.01.04).
Beschrijving van de series en archiefbestanddelen
- Resolutiën en uitgaande stukken., I
  - Minuut-resolutiën van het Comité. Met bijlagen., 1796 maart 1 - 1800 mei 15.; 1-9; 9 delen.
    Onder de bijlagen op de resolutiën van 1796 maart 1 komen voor minuten "preparatoire besognes" gehouden in Den Haag en te Amsterdam door einge leden van het Comité van 17 tot 27 februari 1796.
    Resoluties en bijlagen gepagineerd.
    - 1796 maart 1 - 1796 augustus 29., 1
    - 1796 september 1 - 1797 februari 28., 2
    - 1797 maart 6 - 1797 augustus 31., 3
    - 1797 september - 1797 december 28., 4
    - 1798 januari 4 - 1798 juni 29., 5
    - 1798 juli 2 - 1798 december 31., 6
    - 1799 januari 3 - 1799 juni 27., 7
    - 1799 juli 1 - 1799 december 30., 8
    - 1800 januari 6 - 1800 mei 15., 9
  - "Alphabetisch zakenregister" op de Resoluties van het Comité, 1796 maart 1 - 1800 mei 15; 10; 1 deel
    Index met hoofdenlijst.
    De bladzijden naar welke verwezen wordt zijn die der minuut-resolutiën. (Nrs. 1-9)
  - Copie-resolutiën van het Comité. Met copie-bijlagen., 1796 maart 1 - 1800 mei 15.; 11-15; 5 delen.
    Onder de bijlagen op de resolutiën van 1796 maart 1 copie "preparatoire besognes" als boven.
    In de marge worden de paginanummers van de minuut-resoluties vermeld.
    Zie ook inv.nrs. 181-184 en 202-207.
    - 1796 maart 1 - 1797 februari 28., 11
    - 1797 maart 6 - 1797 december 28., 12
    - 1798 januari 4 - 1798 december 31., 13
    - 1799 januari 3 - 1799 december 30., 14
    - 1800 januari 6 - 1800 mei 15., 15
  - Minuut secrete resolutiën van het Comité. Met bijlagen., 1798 januari 4 - 1799 december 30.; 16-17; 2 delen.
    - 1798 januari 4 - 1798 december 31., 16
    - 1799 januari 3 - 1799 december 30., 17
  - Copie secrete resolutiën van het Comité. Met copie-bijlagen., 1796 maart 24 - 1800 mei 15.; 18-22; 5 delen.
    - 1796 maart 24 - 1797 februari 28., 18
    - 1797 maart 6 - 1797 december 28., 19
    - 1798 januari 4 - 1798 december 31., 20
    - 1799 januari 3 - 1799 december 30., 21
    - 1800 januari 6 - 1800 mei 15., 22
  - Index op de "commissarialen" (commissie-taken), door het Comité aan zijn departementen en commissies opgedragen en in de resoluties vermeld., 1796 maart 2 - 1800 mei 8.; 23-24; 2 delen.
    Gerubriceerd volgens departementen en commissies (gedeputeerden).
    Met datum waarop de opdracht werd gegeven, en datum waarop rapport werd uitgebracht.
    Vgl. inv.nr. 170, Registers van commissarialen door het Comité opgedragen aan het departement van Financiën.
    - 1796 maart 2 - 1798 januari 4., 23
    - 1798 januari 4 - 1800 mei 8., 24
  - Minuut-missiven van het Comité aan autoriteiten en particulieren in de Bataafse Republiek en andere Europese landen., 1796 februari 17 - 1800 mei 16.; 25-28; 4 delen.
    - 1796 februari 17 - 1796 december 30. Nrs. 1-176., 25
    - 1797 januari 3 - 1797 december 30.Nrs. 177-316., 26
    - 1798 januari 4 - 1798 december 31.Nrs. 317-521., 27
    - 1799 januari 1 - 1800 mei 16. Nrs. 522-648 (1799); pag. 1-106 (3 januari-16 mei 1800)., 28
  - Copieboek van missiven van het Comité aan autoriteiten en particulieren in de Bataafse Republiek en andere Europese landen., 1796 maart 1 - 1800 mei 16.; 29; 1 deel.
    Op de rugtitel verkeerdelijk "13 Mey 1800".
  - Index op uitgaande missiven van het Comité, 1796 - 1800.; 30; 1 deel.
    Gerubriceerd volgens de geadresseerden:
    commissies, comptoiren etc. van het Comité,
    diverse besturen in de Bataafse Republiek,
    "correspondenten" (merendeels in het buitenland),
    "diverse" (functionarissen en particulieren in binnen- en buitenland.
    De aangehaalde bladzijden zijn die van het copieboek (inv.nr. 29), de nummers die der minuten (inv.nrs. 25-28).
  - Minuut-missiven van het Comité naar Indië en China., 1796 april 14 - 1800 mei 14.; 31; 1 deel.
    Laatste brief 13 maart 1800, met P.S. 14 mei 1800.
  - Alphabetisch zakenregister op de missiven van het Comité naar Indië en China., 1796 april 14 - 1800 maart 13 (mei 14).; 32; 1 deel.
    In drie rubrieken:
    naar Indië (aan Gouverneur-Generaal en Raden en commissarissen-generaal), 1796-1800,
    naar China, 1796 juli 16,
    naar de Raad van Justitie te Batavia, 1797 april 14 en 1798 augustus 30.
    De aangehaalde bladzijden zijn die der minuten.
    Vgl. opmerking bij inv.nr. 31.
  - Copieboek van missiven van het Comité naar Indië en China., 1796 april 14 - 1800 maart 13 (mei 14).; 33; 1 deel.
  - Minuut-secrete missiven van het Comité naar Indië en de Kaap., 1796 mei 2 - 1800 mei 8.; 34; 1 deel.
  - Copieboek van secrete missiven van het Comité naar Indië en de Kaap., 1796 mei 2 - 1800 mei 8.; 35; 1 deel.
  - Alphabetisch zakenregister op de secrete missiven van het Comité naar Indië en de Kaap., 1796 mei 2 -1799 mei 9.; 36; 1 deel.
    Op de omslag verkeerdelijk "tot 1800".
- Ingekomen stukken., II
  - Uit de Bataafse Republiek en verdere Europese landen., A
    - Ingekomen brieven, resoluties en decreten. Met bijlagen., 1796 maart 1 - 1800 mei 14.; 37-38; 2 banden.
      Correspondenten:
      Staten-Generaal,
      Nationale Vergadering,
      provinciale bestuurscolleges,
      Uitvoerend Bewind, zijn agenten en opvolgende besturen.
      Met verwijzing naar de resoluties van het Comité.
      Zie inv.nr. 39, Index op de missiven.
      - 1796 maart 1 - 1798 augustus 30., 37
        Genummerd 1-194.
      - 1798 september 5 - 1800 mei 14., 38
        Genummerd 195-311.
    - Index op de missiven en extract-decreten der Nationale Vergadering en van het Uitvoerend Bewind en zijn Agenten, 1796 maart 1 - 1800 mei 14; 39; 1 deel
      Met hoofdenlijst. Gerubriceerd volgens afzender.
    - Extract-decreten der Nationale Vergadering., 1796 april 25 - 1797 oktober 20.; 40; 8 stukken in een omslag.
      Deze extracten werden door het Comité gesteld in handen van een zijner departementen en eerst terug ontvangen nadat de overige bij het Comité ontvangen missiven en extract-decreten in bundels verenigd waren.
    - Ingekomen brieven., 1796 februari 19 - 1800 mei 18.; 41-42; 2 banden.
      Zie inv.nr. 43, Index op de missiven.
      buitenkantoren van het Comité,
      gedeputeerden van het Comité,
      Comité tot de Zaken van de Marine,
      Comité tot de Algemene Zaken van het Bondgenootschap te Lande (Oorlog), Commercieraad te Kanton (China),
      buitenlandse correspondenten,
      diverse bestuurscolleges en particulieren in de Bataafse Republiek en elders in Europa.
      - 1796 februari 1796 - 1797 december 30., 41
        Genummerd 1-330a.
      - 1798 januari 2 - 1800 mei 18., 42
        Genummerd 331-488.
    - Index op de missiven als boven., 1796 februari 19 - 1800 mei 18.; 43; 1 deel.
      Met hoofdenlijst.
      Gerubriceerd volgens afzender.
    - Requesten gepresenteerd aan het Comité de nrs. 1-871., 1796 maart 17 - 1800 mei 15.; 44-46; 3 banden.
      Met de klappers op de namen van de requestranten.
      Op de rugtitel van 46 verkeerdelijk: 551-866.
      - nrs. 1-300., 44
      - nrs.301-550., 45
      - 551-871., 46
        Op de rugtitel verkeerdelijk: 551-866.
    - Chronologisch repertorium op de requesten, ingediend bij het Comité., 1796 maart 17 - 1800 mei 15.; 47; 1 deel.
      Met vermelding van de datum en inhoud der daarop genomen beschikkingen.
      Met klapper op de namen van de requestranten.
  - Uit Indië en de Kaap., B
    - Van Commissarissen-Generaal., a
      - Ingekomen brieven van commissarissen-generaal uit Texel, Lissabon, Kaap de Goede Hoop en Batavia. Originelen en dubbelen (duplicaten, triplicaten)., 1791 december 17 - 1799 oktober 11.; 48-50; 3 banden.
        Heren XVII van de VOC,
        gecommitteerden van Heren XVII tot het voeren van correspondentie met commissarissen-generaal,
        gecommitteerden van Holland en Zeeland tot de Zaken van de VOC,
        bewindhebbers van de VOC, "uitmakende het Oost-Indisch Comité"
        Met tafels.
        Met aantekeningen (in rood) van H.T. Colenbrander betreffende toegevoegde en ontbrekende stukken die bij de inventarisatie van 1902 verkeerd gebonden zijn. Zie inv.nr. 50.
        - 1791 december 17 - 1795 december 22., 48
          Gefolieerd 1-383.
        - 1795 december 22 - 1799 oktober 11., 49
          Gefolieerd 384-467, 468-1025.
        - Afzonderlijk gebonden bijlagen. 1796 -1797., 50
          Memorie van kapitein A. Kuvel aan commissarissen-generaal over het opbrengen van de schepen "America" en "Enterprise". 1796 maart 1 Met marginale aantekeningen van commissarissen-generaal. 1796 mei 28. Met twee bijlagenseries. Behoort bij brief d.d. 1796 juni 4 (inv.nr. 49, fol. 460A-467A).
          Brief van commissarissen-generaal aan gecommitteerden van Heren XVII. 1795 juli 11. Met bijlagen. Behoort bij brief d.d. 1797 juni 24 (inv.nr. 49, fol. 539-555).
      - Bijlagen bij het 1e deel van het Verslag van Commissarissen-Generaal wegens hunne verrichtingen in Indië over 1794 (tot 5 september) op 1795 januari 14 gezonden aan Bewindhebberen uit de Vergadering van XVII. (Copiën, ten dele gedrukt.), 51-53; 3 banden.
        Het verslag ontbreekt; zie voor 3e-7e Verslag: toegang 2.01.27.02, inv.nrs.319-335.
        Met tafel op alle bijlagen in inv.nr. 51. Een aantal bijlagen zijn ontbreken en zijn (blijkens de tafel) apart gebonden
        Vgl. inv.nr. 245, Bijlagen bij het 1e verslag van commissarissen-generaal over 1794.
        - 1e stuk nrs. 1-46., 51
        - 2e stuk nrs. 47-75., 52
        - 3e stuk nrs. 76-151., 53
      - Alphabetische tafels op het 1e verslag. Met bijlagen., 1795 januari 14, 1795 juli 11.; 53A-53C; 5 katerns.
        - Klapper op het 1e deel van het verslag. 14 januari 1795.Met 2 dubbelen., 53A; 3 katerns.
        - Klapper op het 2e deel van het verslag. 1795 juli 11., 53B
        - Tafel op de bijlagen van het 2e deel van het verslag. 1795 juli 11., 53C
          Verwijst naar bijlagen 151-261, "... 6 september - ultimo december 1794".
      - Summier rapport van commissarissen-generaal op de vraag van Heren XVII, naar aanleiding van een resolutie en missive van de Staten-Generaal d.d. 1793 oktober 30, betreffende de verlenging van het octrooi van de VOC per ultimo 1796. Met bijlagen., 1795 juli 4.; 54; 1 omslag
        Zie VOC, Patriase missive, 1794 januari 11, met bovenstaande vraag van Heren XVII aan commissarissen-generaal.
        1 deel rapport, 1 deel bijlagen.
    - Van Gouverneur-Generaal en raden., b
      Namen Commissarissen-Generaal nevens Gouverneur-Generaal en Raden zitting, dan vormden zij met dezen de zogenaamde "Gecombineerde Vergadering".
      Zie ook toegang 2.01.27.02 [RAZ], inv.nrs. 281-288 337-338 346-349.
      - Missiven deels van Gouverneur-Generaal en Raden, deels van de Gecombineerde Vergadering aan de XVII, de bewindhebbers ter Kamer Amsterdam en het Comité. Met bijlagen., 1794 januari 13 - 1798 november 9.; 55-59; 4 banden, 1 deel.
        - 1794 januari 13 - 1795 december 17.(XVII en Kamer Amsterdam), 55
          fo. 1-447
        - 1795 mei 30.(XVII), 56; 1 deel.
        - 1796 maart 17 - 1797 februari 24.(XVII en Comité), 57
          fo. 1-249; 366-371
        - 1797 maart 29 - 1798 april 10.(Comité), 58
          fo. 1-227
        - 1798 mei 29 - 1798 november 9.(Comité), 59
          fo. 1-444
      - Copie-memorie van den aftredende Bengaals directeur J. Titsingh aan zijn opvolger Cornelis van Citters, met copie-bijlage en marginale van den H.R. (Bijlage bij missive van G.G.& R. van 1 mei 1794.), 1792 maart 8.; 60; 1 deel.
      - Generale verslagen van Gouverneur-Generaal en raden over den stand der Aziatische Etablissementen over de jaren 1792 - 1797., 1793 januari 31 - 1798 november 13.; 60A-65A; 7 delen.
        - 1793 januari 31.(verslag over 1792 met "gemene missiven" van 1793 maart 28, april 4, april 12, 1794 september 19, november 28, 1795 januari 20, februari 6), ontvangen in Zeeland in 1797., 60A
        - "Generaal verslag, 1e deel"1794 januari 31.( verslag over 1793, "overgekomen 1796"), 61
        - "Generaal verslag 1e deel" 1795 januari 1795(verslag over 1794, "overgekomen 1797"), 65A
        - 1795 januari 31.(verslag over 1794), 62
        - 1797 december 31.(verslag over 1795), 63
        - 1797 december 31.(verslag over 1796), 64
        - 1798 november 13.(verslag over 1797), 65
      - Generale missiven 1793 januari 31 - 1795 februari 6., Missiven aan Zeeland. 1794 september 19 - 1794 november 18.; ---; 1 deel.
        Ontbreekt voorheen inv.nr.: 65B
      - Copie-resolutiën van Gouverneur-Generaal en Raden., 1792 januari 1 - 1793 december 31.; 66-71; 6 delen.
        Copie-resoluties van Gouverneur-Generaal en Raden, 1792 - 1793.
        - 1792 januari 1 - 1792 juni 30., 66
        - 1792 juli 1 - 1792 september 30., 67
        - 1792 oktober 1 - 1792 december 1., 68
        - 1793 januari 1 - 1793 april 30., 69
        - 1793 mei 1 - 1793 augustus 31., 70
        - 1793 september 1793 - 1793 december 31., 71
      - Copie-Batavia's afgaande briefboek., 1793 januari 1 - 1794 december 31.; 72-75; 4 delen.
        Met tafels, gerubriceerd volgens kantoor van bestemming.
        Nr. 74 bevat enkel afgaande missiven naar Amboina, Banda, Ternate en Makassa; nr. 75 bevat missiven naar deze zelfde gewesten van 1 april tot 31 december, en naar de overige gewesten van 1 januari tot 31 december.
        Nr. 73 met aantekening op schutblad: "Register of letters written from 1 October to 31 December 1793".
        - 1793 januari 1 - 1793 september 30., 72
        - 1793 oktober 1 - 1793 december 31., 73
        - 1794 januari 1 - 1794 maart 31., 74
        - 1794 januari 1 - 1794 december 31., 75
      - Copie-Batavia's secreet afgaande Briefboek., 1793 januari 1 - 1794 februari 18.; 76; 1 deel.
        Met tafel als 72-75 en Engelse aantekening als nr. 73.
      - Copie afgaande missiven van Gouverneur-Generaal en Raden naar Bantam, Onrust, Straat Soenda en het eiland Edam gedurende het rondzwerven in Straat Soenda van enige Franse kapers., 1793 september 26 - 1793 november 23.; 77
        Met tafel op de 30 brieven.
        Op folio 3 verkeerdelijk: 1793 december 23.
      - Copie-dagregisters van het kasteel Batavia., 1792 januari 1 - 1794 december 31.; 78; 1 deel.
        Met tafels op de marginale notities.
      - Copie-gemene en secrete missiven van Gouverneur en Raad van Amboina aan Gouverneur-Generaal en Raden. Met copie-bijlagen., 1793 juni 19 - 1795 september 19.; 79-81; 3 banden.
        Met Engelse aantekening als nr. 73.
        - 1793 juni 19 - 1793 oktober 7., 79
        - 1794 juni 14 - 1794 oktober 2., 80
        - 1795 mei 12 - 1795 september 19., 81
      - Copie-gemene en secrete missiven van Gouverneur en Raad van Banda aan Gouverneur-Generaal en Raden. Met copie-bijlagen., 1793 juni 4 - 1796 maart 9.; 82-85; 4 banden.
        - 1793 juni 4 - 1793 augustus 3, 82
        - 1794 juni 10 - 1794 september 8, 83
        - 1795 mei 9 - 1795 september 3, 84
        - 1796 februari 26 - 1796 maart 9, 85
          Aan het slot van nr. 84 is 1 pagina verloren gegaan.
      - Copie-gemene missiven van Gouverneur en Raden van Ternate aan Gouverneur-Generaal en Raden. Met copie-bijlagen., 1792 mei 31 - 1796 september 13.; 86-89; 4 banden.
        - 1790 september - 1793 augustus, 87
        - 1792 mei 31 - 1793 september 14., 86
        - 1795 maart 4 - 1795 september 16., 88
        - 1796 juni 1 - 1796 september 13., 89
      - Copie-secrete missiven van Gouverneur en Raad van Ternate en copie-aparte missiven van den Gouverneur aan Gouverneur-Generaal en Raden. Met copie-bijlagen., 1793 september 18 - 1796 september 13.; 90-91; 2 banden.
        - 1793 september 18 - 1794 september 18., 90
        - 1795 maart 4 - 1796 september 13., 91
      - Copie-gemene missiven van Gouverneur en Raad van Makassar aan Gouverneur-Generaal en Raden. Met copie-bijlagen., 1793 augustus 3 - 1797 oktober 19.; 92-96; 5 banden.
        - 1793 augustus 3 - 1793 oktober 19., 92
        - 1794 juli 14 - 1794 oktober 20., 93
        - 1795 juli 28 - 1795 oktober 19., 94
        - 1796 juli 29 - 1796 oktober 20., 95
        - 1797 juli 31 - 1797 oktober 19., 96
      - Copie-secrete missiven van Gouverneur en Raad van Makassar aan Gouverneur-Generaal en Raden. Met copie-bijlagen., 1792 november 1 - 1797 oktober 19.; 97-101; 5 banden.
        - 1792 november 1 - 1793 oktober 20., 97
        - 1793 oktober 31 - 1794 oktober 20., 98
        - 1795 mei 6 - 1795 oktober 19., 99
        - 1796 maart 10 - 1796 oktober 21., 100
        - 1797 maart 20 - 1797 oktober 19., 101
      - Copie-gemene en secrete missiven van de residentie te Bandjermasin aan Gouverneur-Generaal en Raden. Copie-bijlagen., Copie-missieven van het oppperhoofd en secunde raad op Timor aan Gouverneur-Generaal en Raden. Met copie-bijlagen.; 1793 mei 25 - 1797 oktober 18.; 1794 mei 30 - 1795 oktober 6.; 102; 2 banden.
      - Copie-missieven van het oppperhoofd en secunde raad op Palembang aan Gouverneur-Generaal en Raden. Met copie-bijlagen., 1794 februari 3 - 1797 februari 6.; 103; 1 band.
      - Copie-secrete missieven van het oppperhoofd te Palembang aan Gouverneur-Generaal en Raden. Met copie-bijlagen., 1795 december 16 - 1797 januari 17.; 104; 1 band.
      - Copie-gemene en secrete missiven van het opperhoofd en Raad in Japan en Gouverneur-Generaal en Raden. Met copie-bijlagen., 1793 november 6 - 1797 november (12).; 105-106; 2 banden.
        - 1793 november 6., 105
        - 1794 november - 1797 november (12). (bijlagen bij...), 106
      - Diverse copie-missiven, 107; 1 band
        - Copie-gemene en secrete missiven van Generaal en Raad van Malakka aan Gouverneur-Generaal en Raden. Met copie-bijlagen. 1793 februari 26 - 1793 november 29
        - Copie-gemene en secrete missiven van opperhoofd en secunde op Sumatra's Westkust aan Gouverneur-Generaal en Raden. Met bijlagen. 1793 augustus 7 - 1795 juni 30
        - Copie-missive van den Gezaghebber en Raad ter kust van Koromandel aan Gouverneur-Generaal en Raden. 1796 maart 19
      - Copie-missiven van Gouverneur en Raad van Java's Noord Oostkust aan Gouverneur-Generaal en Raden. Met copie-bijlagen., 1792 maart 2 - 1797 augustus 26.; 108-114; 7 banden.
        - 1792 september 1 - 1793 januari 25., 108
        - 1793 maart 27 - 1794 februari 28., 109
        - 1794 maart 31 - 1794 augustus 30., 110
        - 1794 september 4 - 1795 februari 28., 111
        - 1795 maart 21 - 1795 december 31., 112
        - 1796 maart 13 - 1796 augustus 30., 113
        - 1796 september 2 - 1797 augustus 26., 114
      - Copie-missiven van den Gouverneur van Java's Noord-Oost-kust aan Gouverneur-Generaal en Raden., 1792 december 31 - 1797 december 31.; 115-116; 2 banden.
        - 1792 december 31 - 1794 december 30., 115
        - 1795 januari 16 - 1797 december 31., 116
      - Copie-gemene en secrete missiven van den resident te Cheribon aan Gouverneur-Generaal en Raden. Met copie-bijlagen. 1793 oktober 24 tot 1797 december 30., 1793 oktober 24 - 1797 december 30.; 117; 1 band.
      - Copie-gemene missiven van de Commandeur en Raad te Bantam aan Gouverneur-Generaal en Raden. Met copie-bijlagen., 1793 januari 2 - 1797 december 16.; 118-119; 2 banden.
        - 1793 januari 2 - 1794 december 31., 118
        - 1795 januari 27 - 1797 december 16., 119
      - Copie-secrete missiven van den Commandeur en Raad te Bantam aan Gouverneur-Generaal en Raden., 1793 maart15 - 1797 december 28.; 120; 1 deel.
      - "Koningsbrieven";- translaat-missiven van inlandse vorsten en regenten aan Gouverneur-Generaal en Raden., 1793 maart 5 - 1797 november 28.; 121; 1 band.